【裁判字號】    99,交聲,210
【裁判日期】    990914
【裁判案由】    違反道路交通管理處罰條例
【裁判全文】
臺灣宜蘭地方法院交通事件裁定         99年度交聲字第210號
原處分機關  交通部公路總局臺北區監理所宜蘭監理站
異  議  人  甲○○
即受處分人
上列異議人即受處分人因違反道路交通管理處罰條例案件，對於
原處分機關即交通部公路總局臺北區監理所宜蘭監理站中華民國
99年7月21日所為之處分（原處分案號：宜監字第裁43-U0000000
0號）聲明異議，本院裁定如下：
    主  文
異議駁回。
    理  由
一、原處分意旨略以：異議人即受處分人甲○○所有之車牌號碼
    6028-MU號自用小客車，於民國99年4月18日7時36分許，行
    經高雄港第52-53號碼頭，因有「速限40公里，時速57公里
    ，超速17公里」之違規行為，為警製單舉發。原處分機關調
    查後，認異議人「汽車駕駛人行車速度，超過規定之最高時
    速未滿20公里」之違規情節屬實，依道路交通管理處罰條例
    第40條規定裁處異議人罰鍰新臺幣（下同）1,600元，並依
    同條例第63條第1項（原處分漏載第1款）規定記違規點數1
    點。
二、異議意旨略以：異議人之子即行為人邱永鈺，於99年4月初
    至高雄港工作，因人生地不熟，不知該處路段速限40公里，
    且該處路段速限標誌有設置不明之情形，為此爰於法定期限
    內聲明異議，請求撤銷原處分等語。
三、按汽車駕駛人，行車速度，超過規定之最高時速，或低於規
    定之最低時速，除有道路交通管理處罰條例第43條第1項第2
    款情形外，處1,200元以上2,400元以下罰鍰，道路交通管理
    處罰條例第40條定有明文。另依同條例第63條第1項第1款規
    定，汽車駕駛人有第40條情形者，除依原條款處罰鍰外，並
    予記違規點數1點。
四、經查，異議人即受處分人甲○○所有之車牌號碼6028-MU號
    自用小客車，於民國99年4月18日7時36分許，行經高雄港第
    52-53號碼頭，因有「速限40公里，時速57公里，超速17公
    里」之違規行為，為警製單舉發等情，為異議人所不爭執，
    並有內政部警政署高雄港務警察局99年5月12日高港警違字
    第U00000000號舉發違反道路交通管理事件通知單及採證照
    片各1紙在卷可稽（詳本院卷第5頁），是異議人所有之上開
    車輛於上揭時地，其行車速度超過規定之最高時速之事實，
    足資認定，異議人徒以行為人因人生地不熟，不知該處路段
    速限40公里等情辯解，尚無可採。至異議人另主張該處路段
    速限標誌有設置不明之情形，惟查該路段於88年3月1日公告
    速限40公里，並於94年8月間設置雷達測速照相系統初期，
    即在系統前、後方約100公尺處設置「速限40」及「前有測
    速照相請依速限行駛」標誌，此有內政部警政署高雄港務警
    察局99年7月7日高港警行字第0990008528號函暨所附公告及
    照片可佐（詳本院卷第16至23頁），是異議人此部分主張，
    亦屬無據，併此敘明。
五、綜上所述，異議人所有之上開車輛於上揭時地，在限速40公
    里路段以每小時57公里之速度超速行駛之違規行為，堪以認
    定，原處分機關援引道路交通管理處罰條例第40條規定，裁
    處異議人罰鍰新臺幣1,600元，並依同條例第63條第1項第1
    款規定併記違規點數1點，於法並無不合，本件異議為無理
    由，應予駁回。
六、依道路交通案件處理辦法第19條，裁定如主文。
中    華    民    國    99    年    9     月    14    日
                  交通法庭法  官  張育彰
以上正本證明與原本無異。
如不服本裁定，應於裁定送達後5日內，向本院提出抗告狀。（
應附繕本）
                          書記官  陳靜宜
中    華    民    國     99    年    9     月    14    日

司法院資訊處製作；財團法人民間司法改革基金會備份。
